臺灣桃園地方法院刑事判決　　　　　　100年度審易字第279號
公　訴　人　臺灣桃園地方法院檢察署檢察官
被　　　告　張振成
上列被告因竊盜案件，經檢察官提起公訴（99年度偵字第11656
號、99年度偵緝字第404 號），被告於本院準備程序進行中，就
被訴事實為有罪之陳述，經本院告知簡式審判程序意旨，並聽取
當事人之意見後，本院裁定改依簡式審判程序審理，茲判決如下
：
    主      文
張振成結夥三人竊盜，累犯，處有期徒刑玖月。又攜帶兇器、毀
越門扇竊盜，累犯，處有期徒刑玖月。應執行有期徒刑壹年肆月
。
    事實及理由
一、張振成前於民國92年間因施用第二級毒品案件，經臺灣新竹
    地方法院以93年度竹簡字第457 號判決判處有期徒刑4 月確
    定，於93年11月4 日易科罰金執行完畢。繼於95年間因施用
    第二級毒品案件，經本院以95年度壢簡字第2090號判決判處
    有期徒刑5 月確定；於95年間另因贓物案件，經本院以95年
    度壢簡字第2201號判決判處有期徒刑5 月確定；於95年間再
    因施用第二級毒品案件，經本院以96年度易字第113 號判決
    判處有期徒刑6 月確定，上開三罪嗣經本院以96年度聲減字
    第8739號裁定各減刑二分之一，並合併定其應執行刑為有期
    徒刑7 月確定，於97年1 月8 日期滿執行完畢（於本案構成
    累犯）。猶不知悔改，竟意圖為自己不法之所有，基於竊盜
    之犯意，分別為下列犯行：
（一）於98年3 月22日中午12時43分許，由張振成駕駛向不知情
      之余章雄借得其所有之車號CA-6527 號自小客車，搭載彭
      仁滄（已歿）及某真實姓名年籍不詳之成年男子，結夥前
      往新竹縣湖口鄉○○路○ 段132 號地下室停車場內（侵入
      建築物部分，未據告訴），竊取呂岳峰所有之SUZUKI廠牌
      ，R1000 型號之1000CC（未懸掛車牌）重型機車1 輛，得
      手後由彭仁滄據為己有。嗣經警調閱監視錄影畫面，始循
      線查悉上情。
（二）於98年9 月9 日中午12時30分許，持其所有客觀上具危險
      性、足供兇器使用之老虎鉗1 支（未扣案），毀壞林玉枝
      位在桃園縣中壢市○○路124 號住處之大門門鎖，進入屋
      內（侵入住宅部分，未據告訴）竊取林玉枝所有之電腦主
      機、電腦螢幕及兩台機車鑰匙，得手後據為己有。嗣經警
      在上址採集指紋送驗後，核與內政部警政署刑事警察局檔
      存張振成指紋卡左小指指紋相符，始悉上情。
二、證據名稱：
（一）被告張振成於偵查及本院審理中之自白。
（二）證人即被害人呂岳峰、證人余章雄於警詢、偵查中之具結
      證述，被害人林玉枝於警詢之證述。
（三）內政部警政署刑事警察局98年10月20日刑紋字第09801462
      51號指紋鑑驗書、監視錄影畫面翻拍照片2張。
三、新舊法比較：
    被告於犯罪後，刑法第321 條第1 項業於100 年1 月26日修
    正公布，於100 年1 月28日生效施行。按行為後法律有變更
    者，適用行為時之法律，但行為後之法律有利於行為人者，
    適用最有利於行為人之法律，刑法第2 條第1 項訂有明文。
    修正前之刑法第321 條第1 項原規定：「犯竊盜罪而有左列
    情形之一者，處六月以上、五年以下有期徒刑：一、於夜間
    侵入住宅或有人居住之建築物、船艦或隱匿其內而犯之者。
    二、毀越門扇、牆垣或其他安全設備而犯之者。三、攜帶兇
    器而犯之者。四、結夥三人以上而犯之者。五、乘火災、水
    災或其他災害之際而犯之者。六、在車站或埠頭而犯之者。
    」；而修正後刑法第321 條第1 項則規定：「犯竊盜罪而有
    下列情形之一者，處六月以上、五年以下有期徒刑，得併科
    新臺幣十萬元以下罰金：一、侵入住宅或有人居住之建築物
    、船艦或隱匿其內而犯之者。二、毀越門扇、牆垣或其他安
    全設備而犯之者。三、攜帶兇器而犯之者。四、結夥三人以
    上而犯之者。五、乘火災、水災或其他災害之際而犯之者。
    六、在車站、埠頭、航空站或其他供水、陸、空公眾運輸之
    舟、車、航空機內而犯之者。」，比較修正前後關於刑法第
    321 條第1 項之規定，修正後之刑法第321 條第1 項於第1
    款刪除「於夜間」之文字；於第6 款增加「在航空站或其他
    供水、陸、空公眾運輸之舟、車、航空機內」之文字，擴大
    加重竊盜罪之適用範圍，使部分修正前原應適用普通竊盜罪
    論罪科刑之情形，於修正後改論以加重竊盜罪論罪科刑，並
    增加得併科罰金新臺幣10萬元之規定，解釋上自應以修正前
    之規定對被告較有利，而依刑法第2 條第1 項前段規定，適
    用行為時之法律即修正前刑法第321 條第1 項規定。
四、按刑法第321 條第1 項第3 款所謂之攜帶「兇器」，其種類
    並無限制，凡客觀上足以對人之生命，身體安全構成威脅，
    具有危險性之兇器均屬之，且祇須行竊或強盜時攜帶此種具
    有危險性之兇器為已足，並不以攜帶之初有行兇之意圖為必
    要（最高法院79年台上字第5253號判例可資參照）。查被告
    張振成於本院審理時自承係持老虎鉗為犯罪事實（二）之犯
    行，其所持之老虎鉗1 支，質地堅硬，客觀上已足對人之生
    命、身體構成安全上之威脅，應屬兇器。是核被告所為，分
    別係犯行為時刑法第321 條第1 項第4 款之結夥三人竊盜罪
    及行為時刑法第321 條第1 項第2 款、第3 款之攜帶兇器、
    毀越門扇竊盜罪。起訴檢察官就犯罪事實（二）部分漏未論
    及刑法第321 條第1 項第3 款，此業經公訴檢察官當庭補充
    增列，本院自得併予審究。被告張振成就犯罪事實（一）部
    分，與彭仁滄及真實姓名年籍不詳之成年男子間，有犯意聯
    絡及行為分擔，為共同正犯。又被告有事實欄所載之犯罪科
    刑及執行情形，有臺灣高等法院被告前案紀錄表1 份可按，
    其於徒刑執行完畢後5 年內故意再犯本件有期徒刑以上之2
    罪，皆為累犯，均應依刑法第47條第1 項之規定加重其刑。
    爰審酌被告正值壯年，卻不知憑自身能力以正當管道獲取財
    物，所為顯係漠視他人合法財產權利，兼衡其犯罪手段、造
    成被害人之損害，及坦承犯行之犯後態度等一切情狀，分別
    量處如主文所示之刑，並定應執行之刑，以示懲儆。至被告
    供犯罪事實（二）所用之老虎鉗1 支，因未扣案，經查該老
    虎鉗1 支亦為被告另案竊盜犯行所用之犯案工具，已屬另案
    之扣案證物且業經宣告沒收（參見本院99年審易字第1299號
    刑事判決），爰不另為沒收之諭知，附此敘明。
五、應適用之法條：刑事訴訟法第273 條之1 第1 項、第299 條
    第1 項前段、第310 條之2 、第454 條第1 項，行為時刑法
    第321 條第1 項第2 款、第3 款、第4 款，刑法第2 條第1
    項前段、第28條、第47條第1 項、第51條第5 款。
六、如不服本判決，得自收受送達之翌日起10日內向本院提出上
    訴狀（應附繕本），其未敘述上訴理由者，應於上訴期間屆
    滿後20日內補提理由書狀於本院，上訴於臺灣高等法院。
本案經檢察官簡方毅到庭執行職務。
中    華    民    國   100    年    3     月    18    日
                        刑事庭  法  官  鍾雅蘭
以上正本證明與原本無異。
                                書記官  陳恩如
中    華    民    國   100    年    3     月    18    日
附錄本案論罪科刑依據之法條：
中華民國刑法第321條
（加重竊盜罪）
犯竊盜罪而有左列情形之一者，處6 月以上、5 年以下有期徒刑
：
一、於夜間侵入住宅或有人居住之建築物、船艦或隱匿其內而犯
    之者。
二、毀越門扇、牆垣或其他安全設備而犯之者。
三、攜帶兇器而犯之者。
四、結夥三人以上而犯之者。
五、乘火災、水災或其他災害之際而犯之者。
六、在車站或埠頭而犯之者。
前項之未遂犯罰之。